【裁判字號】    89,易,633
【裁判日期】    890324
【裁判案由】    竊盜
【裁判全文】
台灣台中地方法院刑事判決                          八十九年度易字第六三三號
    公  訴  人  台灣台中地方法院檢察署檢察官
    被      告  乙○○
右列被告因竊盜案件，經檢察官聲請簡易判決處刑（八十九年度偵字第一八九號），
經本院台中簡易庭認為不宜逕以簡易判決處刑，簽由本院依通常程序審理（八十九年
度中簡字第二三○號），本院判決如左：
    主    文
乙○○竊盜，累犯，處有期徒刑柒月。
    事    實
一、乙○○前曾於民國八十二年因贓物案件，經本院於八十三年六月二十三日以八十
    三年度易字第一一七○號判處有期徒刑三月確定，並於八十四年八月十三日執行
    完畢。竟猶不知悔改，復意圖為自己不法之所有，於八十八年十二月二十日下午
    九時五十分許，在甲○○所經營位於台中市○區○○路三二八號之「尊爵傢俱行
    」內，假藉欲向甲○○借用電話，而趁甲○○暫時離開且四下無人之際，竊取甲
    ○○所有置放於桌上之ＮＯＫＩＡ行動電話一支（價值約新台幣一萬四千元），
    欲供己變賣花用。嗣乙○○得手後欲搭乘計程車逃逸之際，為甲○○發現有異而
    報警查獲上情，並自乙○○之身上起出上開甲○○所有之行動電話一支。
二、案經台中市警察局第二分局報請臺灣臺中地方法院檢察署檢察官聲請以簡易判決
    處刑，經本院台中簡易庭認為不宜逕以簡易判決處刑，而改適用通常程序審判。
    理    由
一、訊據被告乙○○固坦承其於上開時日，在尊爵傢俱行取走甲○○所有之行動電話
    一支後，適為甲○○發現有異而報警，並自其身上起出上開行動電話一支等情不
    諱，惟矢口否認其有何竊盜之犯行，辯稱：因其有吃藥，致該時神智恍惚，其並
    無竊取之犯意云云，惟查：
（一）被告乙○○確係假藉欲借用電話，而趁甲○○不在且四下無人之際，竊取甲○
      ○置放於桌上之行動電話，打算供己變賣之用等情，業據被告乙○○於警局及
      偵查中供承不諱，核與被害人甲○○於警局及本院審理中所述情節相符，此外
      復有贓物認領保管單及照片三幀在卷足證，是被告乙○○於警局及偵訊中之自
      白，已堪認為實。
（二）再查，被告既於警局自承其因見老闆不在，且行動電話置於桌上，其便將該行
      動電話放入其手提袋內，並放入其外套口袋中等情不諱，且另於偵查及本院調
      查中均陳稱其係欲借用電話等情，足證被告進入該址時，確曾向甲○○借用電
      話之情，核與甲○○所述情節相符，從而被告既知其進入該址後所為上開情事
      ，顯見被告該時神智清醒，而係基於為自己不法所有之意圖，竊取該行動電話
      等情甚明，是被告事後翻異前供，以其該時因吃藥，致神智恍惚，其並無竊盜
      之犯意云云置辯，顯係卸責矯飾之詞，無足採信。本件事證明確，被告上開竊
      盜犯行，洵堪認定。
二、核被告乙○○所為，係犯刑法第三百二十條第一項之竊盜罪。乙○○前曾因贓物
    案件，經本院於八十三年六月二十三日以八十三年度易字第一一七○號判處有期
    徒刑三月確定，並於八十四年八月十三日執行完畢，此有台灣高等法院被告全國
    前案紀錄表在卷可按，其於五年內再犯本件最重本刑為有期徒刑以上之罪，為累
    犯，應依刑法第四十七條之規定加重其刑。爰審酌被告品行不佳、犯罪之動機、
    目的、手段、所生之危害及犯罪後仍試圖矯飾，顯然不知悔悟之態度等一切情狀
    ，量處如主文所示之刑。
據上論斷，應依刑事訴訟法第四百五十二條、第二百九十九條第一項前段，刑法第三
百二十條第一項、第四十七條，罰金罰鍰提高標準條例第一條前段，判決如主文。
中      華      民      國    八十九    年      三      月  二十四      日
                              台灣台中地方法院刑事第六庭
                                  法  官  許  惠  瑜
右正本證明與原本無異。
如不服本判決，應於判決送達後十日內向本院提出上訴狀，上訴於臺灣高等法院臺中
分院( 須附繕本 )。
                                  書記官
中      華      民      國    八十九    年      三      月  二十四      日
附錄條文：
刑法第三百二十條第一項：意圖為自己或第三人不法之所有，而竊取他人之動產者，
為竊盜罪，處五年以下有期徒刑、拘役或五百元以下罰金。


司法院資訊處製作；財團法人民間司法改革基金會備份。
